臺灣雲林地方法院民事裁定
                                  110年度港小調字第221號
聲  請  人  
即  原  告  吳宇森  
上列當事人請求損害賠償事件，本院裁定如下： 
    主  文
原告應於本裁定送達後五日內，具狀補正具體明確之訴訟標的及
原因事實，且提出證據以實其說，並補繳裁判費新臺幣壹仟元，
逾期不補正或補正不完全，即駁回原告之訴。
    理  由
一、按起訴應以訴狀表明訴訟標的、原因事實及應受判決事項之
    聲明，並應依民事訴訟法第77條之13規定繳納裁判費，此為
    必備之程式；又原告之訴有起訴不合程式或不備其他要件之
    情形者，依其情形可以補正，經審判長定期間命其補正而不
    補正者，法院應以裁定駁回之，民事訴訟法第244 條第1 項
    第2 、3 款、第249 條第1 項第6 款分別定有明文。
二、經查，原告起訴狀載明訴之聲明（即應受判決之事項）為「
    被告應賠償原告新臺幣（下同）10萬元」；原告就就請求之
    具體原因事實謹記載「吳水木吳黃粉105年12月8日5000元…
    」等，其餘則引用其他案件其他當事人之民事答辯狀、他案
    言詞辯論筆錄、判決書之記載，本院自原告上開籠統記載無
    從判別原告究竟基於何種法律關係（契約、侵權行為、不當
    得利、無因管理？）請求相對人即被告給付上開金額，且起
    訴狀內許多陳述混雜記載難以認定與被告具關聯性，且未檢
    附之相關證據敘明如何與被告有關，無從特定訴訟標的，起
    訴難認為合法，又原告起訴未繳納裁判費，亦有未合。爰依
    原告之聲明核定本件訴訟標的之價額為10萬元，並命原告於
    收受本裁定後5 日內補正如主文所示之事項，逾期不補正或
    補正不完全者，即駁回其訴。
三、原告已多次對同一被告提起訴訟，且多次經本院以訴訟要件
    不備，由本院裁定駁回。原告若要對被告提告，則應依本院
    裁定補足訴訟條件，而非不補後任由本院裁定駁回，然後再
    重複提告，造成訴訟資源浪費。若原告一再如此，本院將再
    度裁罰原告罰緩並移送強制執行。原告應補之內容如下：
　㈠如果是告侵權行為損害賠償，請說明侵害權利的時間、地點
    、行為的具體內容（打人或罵人或其他具體侵權內容）、造
    成損害（損害額度），並提出證據證明之。
　㈡如果是告不當得利，請說明不當受領金額的時間、地點、行
    為內容（從何處受領何種金額，有何無法律上原因之事實）
    ，並提出證據證明之。
　㈢如果是告里長未給付公法上的津貼，這個是公法上的請求，
    應改提行政訴訟，並提出證據證明之。
　㈣如果是告契約給付，請說明訂約的的時間、地點、訂約內容
    ，並提出證據說證之。
　㈤如果是告無權代理，請說明無權代理的時間、地點、行為內
    容、損害情形，並提出證據證明之。　
　㈥補繳裁判費。法官認為本件原告訴訟不符訴訟救助資格，若
    原告要告人，請繳納裁判費，不能再因未繳裁判費任由訴訟
    遭駁回然後又重複起訴。
四、原告於110年4月20至27日間分別向本院提起110年度港簡調
    字第95號等11件案件訴訟、又於110年5月間提起110年度港
    再小字第1號等6件訴訟，共17件訴訟（不含訴訟救助17件）
    ，然原告先前亦已屢次提起訴訟，因有未依法表明訴訟標的
    、原因事實、訴之聲明及未繳納裁判費之情事，經定期命補
    正而逾期不補，遂經裁定駁回。而原告之訴經駁回後，應考
    慮到訴訟資源有限，有重大過失且事實上或法律上之主張欠
    缺合理依據之起訴，除影響司法公益性以外，對他造被訴之
    當事人亦有不公，原告應該謹慎、妥適地提起訴訟。考量到
    上月底及本月原告對多位當事人提起多件訴訟，卻多半未依
    法具體表明訴訟標的、原因事實、應受判決事項之聲明及未
    繳納裁判費，不能排除原告起訴有重大過失且事實上或法律
    上之主張欠缺合理依據之可能性。因此，如原告本件仍未補
    費、補正訴之聲明、及其原因事實、法律關係，或者本件訴
    訟顯無理由者，則為免當事人濫行起訴，虛耗司法資源，並
    為保障其他使用司法制度之當事人權益，本院將審酌依據民
    事訴訟法第249條第1項第8款、第249條之1之規定：「原告
    之訴，有下列各款情形之一者，法院應以裁定駁回之：八、
    起訴基於惡意、不當目的或有重大過失，且事實上或法律上
    之主張欠缺合理依據。 」、「前條第1項第8款，或第2項情
    形起訴基於惡意、不當目的或有重大過失者，法院得各處原
    告、法定代理人、訴訟代理人新臺幣12萬元以下之罰鍰 」
    裁處原告罰鍰。　　
五、依民事訴訟法第249條第1項但書，裁定如主文。
中　　華　　民　　國　　110 　年　　7 　　月　　13　　日
                  北港簡易庭      法  官  簡廷恩
以上正本係照原本作成。
如不服本裁定應於送達後10日內向本院提出抗告狀，並繳納抗告
費新臺幣1,000 元。
中　　華　　民　　國　　110 　年　　7 　　月　　13　　日
                                  書記官  伍幸怡